【裁判字號】    98,訴,411
【裁判日期】    980410
【裁判案由】    毒品危害防制條例
【裁判全文】
臺灣臺北地方法院刑事判決               98年度訴字第411號
公  訴  人  臺灣臺北地方法院檢察署檢察官
被      告  甲○○
                    （另案
上列被告因違反毒品危害防制條例案件，經檢察官提起公訴（98
年度毒偵字第 446號），被告於準備程序進行中就被訴事實為有
罪之陳述，經合議庭裁定改行簡式審判程序，本院判決如下：
    主  文
甲○○施用第一級毒品，處有期徒刑陸月，如易科罰金，以新臺
幣壹仟元折算壹日；又持有第一級毒品，處罰金新臺幣萬元，
如易服勞役，以新臺幣壹仟元折算壹日，扣案之第一級毒品海洛
因（淨重零點肆公克）沒收銷燬之，其外包裝塑膠夾鏈袋壹只沒
收。
    事  實
一、甲○○前於民國九十五年間因施用第一級毒品案件，經臺灣
    桃園地方法院以九十五年度毒聲字第一六八三號裁定送觀察
    、勒戒後，認有繼續施用毒品之傾向，由該院以九十六年度
    毒聲字第二六一號裁定令入戒治處所施以強制戒治，嗣戒治
    成效經評定為合格，而無繼續戒治之必要，於九十六年十二
    月十四日釋放後，由臺灣桃園地方法院檢察署檢察官於九十
    七年一月十六日以九十七年度戒毒偵字第一六號為不起訴處
    分確定。猶不知悔改，復基於施用第一級毒品之犯意，於九
    十八年一月十五日上午七時許，在其位於臺北縣蘆洲市○○
    路一四三巷四五一號五樓住處，以第一級毒品海洛因置入針
    筒內摻水稀釋後注射手臂血管之方式，施用第一級毒品海洛
    因一次；又其明知海洛因係毒品危害防制條例所列管之第一
    級毒品，不得非法持有，竟於同年月十六日晚間約九時三十
    分許，在臺北火車站前附近某處，向真實姓名年籍不詳綽號
    「阿富」之成年男子，購得第一級毒品海洛因一包（毛重０
    點五五公克，淨重０點四公克）而持有之，旋於同日晚間十
    時許，在臺北市中正區○○○路三號前為警攔檢盤查，扣得
    上開第一級毒品海洛因一包。
二、案經臺北市政府警察局松山分局報請臺灣臺北地方法院檢察
    署檢察官偵查起訴。
    理  由
一、前揭事實，業據被告甲○○於本院審理時坦承不諱，且被告
    為警查獲所採集之尿液經送鑑定結果，呈嗎啡陽性反應，此
    有臺灣尖端先進生技醫藥股份有限公司濫用藥物檢驗報告附
    卷可稽（見毒偵卷第三八頁），而扣案之毒品一包，確含有
    海洛因成分，此亦有臺北市政府警察局松山分局中崙派出所
    查獲涉嫌毒品危害防制條例毒品初步鑑驗報告書在卷足參（
    見毒偵卷第二二頁）。綜上所述，本件事證明確，被告犯行
    均堪認定，應予依法論科。
二、查海洛因係毒品危害防制條例第二條第二項第一款所列之第
    一級毒品。核被告所為，係犯毒品危害防制條例第十條第一
    項之施用第一級毒品及同條例第十一條第一項之持有第一級
    毒品罪。其於九十八年一月十五日施用第一級毒品之前及施
    用當時持有第一級毒品之低度行為，應為該次施用第一級毒
    品之高度行為所吸收，不另論罪。又其所犯上開二罪之間，
    犯意各別，行為互殊，應予分論併罰（公訴意旨雖已敘及被
    告於九十八年一月十六日持有第一級毒品犯行，然起訴法條
    漏未記載毒品危害防制條例第十一條第一項，此業經公訴人
    於本院審理時補正在卷，附此敘明）。爰審酌被告之前科、
    素行，此次再犯施用毒品及持有毒品罪，顯未因前所受強制
    戒治處分而矯正其行，然施用毒品僅係戕害自身健康，對他
    人並不生重大危害，暨持有毒品時間尚短，數量甚微，犯後
    復坦承犯行，態度良好等一切情狀，分別量處如主文所示之
    刑，並就有期徒刑部分諭知易科罰金之折算標準暨罰金部分
    諭知易服勞役之折算標準。扣案之海洛因（淨重０點四公克
    ），係屬查獲之第一級毒品，應依毒品危害防制條例第十八
    條第一項前段沒收銷燬之；包裹海洛因之外包裝塑膠夾鏈袋
    一只（有防止毒品裸露、逸出及潮濕之功能，並便於攜帶持
    有，既得與毒品分別鑑秤其重量，與毒品即無難以析離而無
    法個別宣告沒收之情事），則屬被告所有、供其持有第一級
    毒品所用之物，業據被告供明在卷，應依刑法第三十八條第
    一項第二款規定沒收之。
據上論斷，應依刑事訴訟法第二百七十三條之一第一項、第二百
九十九條第一項前段，毒品危害防制條例第十條第一項、第十一
條第一項、第十八條第一項前段，刑法第十一條前段、第四十一
條第一項前段、第四十二條第三項前段、第三十八條第一項第二
款，判決如主文。
本案經檢察官柯木聯到庭執行職務
中    華    民    國    98    年    4     月    10    日
                  刑事第八庭法  官  陳芃宇
以上正本證明與原本無異。
如不服本判決應於收受送達後10日內向本院提出上訴書狀，並應
敘述具體理由；其未敘述上訴理由者，應於上訴期間屆滿後20日
內向本院補提理由書（均須按他造當事人之人數附繕本）「切勿
逕送上級法院」。
                            書記官  徐鶯尹
中    華    民    國    98    年    4     月    14    日
附錄本案論罪科刑法條全文：
毒品危害防制條例第10條
施用第1級毒品者，處6月以上5年以下有期徒刑。
施用第2級毒品者，處3年以下有期徒刑。
毒品危害防制條例第11條
持有第一級毒品者，處3年以下有期徒刑、拘役或新臺幣5萬元以
下罰金。
持有第二級毒品者，處2年以下有期徒刑、拘役或新臺幣3萬元以
下罰金。
持有專供製造或施用第一、二級毒品之器具者，處1年以下有期
徒刑、拘役或新臺幣1萬元以下罰金。
持有毒品達一定數量者，加重其刑至二分之一，其標準由行政院
定之。


司法院資訊處製作；財團法人民間司法改革基金會備份。
